最高法院刑事判決　　　　　　一○○年度台上字第六八○八號
上　訴　人　黃佳緹原名黃秀雯.
選任辯護人　楊慧如律師
上列上訴人因違反毒品危害防制條例案件，不服台灣高等法院中
華民國一○○年九月二十八日第二審判決（一○○年度上訴字第
一一五九號，起訴案號：台灣板橋地方法院檢察署九十九年度偵
字第五七一六號），提起上訴，本院判決如下：
    主  文
上訴駁回。
    理  由
按刑事訴訟法第三百七十七條規定，上訴於第三審法院，非以判
決違背法令為理由，不得為之。是提起第三審上訴，應以原判決
違背法令為理由，係屬法定要件。如果上訴理由書狀並未依據卷
內訴訟資料，具體指摘原判決不適用何種法則或如何適用不當，
或所指摘原判決違法情事，顯與法律規定得為第三審上訴理由之
違法情形，不相適合時，均應認其上訴為違背法律上之程式，予
以駁回。本件原判決維持第一審論處上訴人黃佳緹共同犯販賣第
二級毒品罪共三罪各罪刑（均處有期徒刑）之判決，駁回其在第
二審之上訴。已詳敘認定犯罪事實之依據及憑以認定之理由。從
形式上觀察，原判決並無任何違背法令之處。查證據之取捨及事
實之認定，為事實審法院之職權，茍其判斷無違經驗法則或論理
法則，即不能任意指為違法。原判決說明證人李文凱、蔡義一在
警詢、偵查、第一審時之證詞，何者可採，何者不足取，且依憑
證人洪仁祥、陳俊年分別於警詢、偵查、第一審時之證詞，上訴
人在警詢時之供述，卷附台灣大哥大股份有限公司資料查詢單、
行動電話通聯紀錄、通訊監察譯文等證據資料，參酌卷內其他證
據調查之結果，綜合判斷，以上訴人與洪仁祥就販賣第二級毒品
甲基安非他命有犯意聯絡，至於上訴人辯解所為應屬幫助犯云云
，係不可採，認上訴人確有如原判決事實欄所載之犯行，已詳敘
其取捨證據及認定事實之心證理由，所為論斷與經驗法則及論理
法則俱無違背，亦無所指僅憑李文凱、蔡義一、陳俊年之證詞認
定犯行、判決理由不備或違背證據法則之違法情形存在。至於檢
察官雖漏未在蔡義一之民國九十九年二月八日偵查筆錄簽名，然
該筆錄有上訴人與製作筆錄書記官之簽名，而符合刑事訴訟法第
三十九條、第四十一條第四項之規定，且檢察官仍得補正簽名，
是原判決予以援引，尚難指摘違法。上訴意旨置原判決之論敘於
不顧，徒為事實上之爭辯，並對原審採證認事及其他自由裁量職
權行使暨於判決無影響事項，任意指摘，難謂已符合首揭法定上
訴要件。其上訴違背法律上之程式，應予駁回。
據上論結，應依刑事訴訟法第三百九十五條前段，判決如主文。
中    華    民    國  一○○  年   十二   月    八    日
                      最高法院刑事第十庭
                          審判長法官  陳  世  淙  
                                法官  陳  東  誥  
                                法官  何  菁  莪  
                                法官  施  俊  堯  
                                法官  洪  曉  能  
本件正本證明與原本無異
                                      書  記  官  
中    華    民    國  一○○  年   十二   月    九    日
                                                       s